【裁判字號】    97,訴,1061
【裁判日期】    970827
【裁判案由】    違反毒品危害防制條例
【裁判全文】
臺灣臺南地方法院刑事判決              97年度訴字第1061號
公  訴  人  臺灣臺南地方法院檢察署檢察官
被      告  甲○○
上列被告因違反毒品危害防制條例案件，經檢察官提起公訴（97
年度營毒偵字第67、113號），被告就被訴事實為有罪之陳述，
本院合議庭裁定由受命法官獨任進行簡式審判程序，判決如下：
    主  文
甲○○施用第一級毒品，處有期徒刑柒月；又施用第一級毒品，
處有期徒刑捌月；應執行有期徒刑壹年。
    事實及理由
一、本案被告甲○○所犯毒品危害防制條例第10條第1項之施用
    第一級毒品罪，並非死刑、無期徒刑或最輕本刑有期徒刑三
    年以上之罪，亦非高等法院管轄第一審案件，且被告就被訴
    事實為有罪之陳述，經告知被告簡式審判程序之旨，並聽取
    檢察官、被告之意見後，本院合議庭裁定進行簡式審判程序
    ，是本案之證據調查，依刑事訴訟法第273條之2規定，不受
    同法第159條第1項、第161條之2、第161條之3、第163條之1
    及第164條至第170條規定之限制，合先說明。
二、甲○○前因施用毒品，為本院95年度毒聲字第603號裁定觀
    察勒戒後，認有繼續施用毒品傾向，再經本院以95年度毒聲
    字第735號裁定令入戒治處所施以強制戒治，經強制戒治屆
    滿六個月以上，認無繼續執行強制戒治之必要，於民國（下
    同）96年7月9日釋放，並經台灣台南地方法院檢察署檢察官
    於96年7月12日以96年度戒毒偵字第109號為不起訴處分確定
    。
    (一)甲○○基於施用第一級毒品海洛因之犯意，於96年11月3
      日下午16時30分許，在台南縣新營市○○路5號公園廁所
      內，以將海洛因置於針筒內注射入靜脈方式，施用第一級
      毒品海洛因一次。嗣警方人員於96年11月4日上午9時45分
      ，在台南縣新營市○鎮里○○○○○道路巡邏，向甲○○
      盤查，甲○○於警方尚未發覺其施用毒品犯行時，主動向
      警自首坦承前開施用第一級毒品海洛因之犯行，進而接受
      裁判。嗣經警於96年11月4日上午11時30分採其尿液送驗
      結果，呈可待因、嗎啡陽性反應。
    (二)甲○○復基於施用第一級毒品海洛因之犯意，於97年1月
      13日上午9時往前回溯26小時內某時，在台南縣新營市○
      ○路5號公園廁所內，以將海洛因置於針筒內注射入靜脈
      方式，施用第一級毒品海洛因一次。嗣經警於97年1月13
      日上午9時3分採其尿液送驗結果，呈嗎啡陽性反應，因而
      查知上情。
三、上揭犯罪事實有以下證據資料可資證明：
    犯罪事實(一)部分
    1.被告甲○○警詢、偵查中與本院審理中之自白。
    2.台南縣警察局新營分局鹽水分駐所採取尿液名冊對照表一
      紙（採尿日期：96年11月4日11時30分）。
    3.正修科技大學超微量研究科技中心檢驗報告一紙（報告編
      號：R00-0000-000，可待因、嗎啡陽性反應）。
    犯罪事實(二)部分
    1.被告甲○○警詢供述與本院審理中之自白。
    2.台南縣警察局新營分局採取尿液編號對照表二紙（採尿
      日期：97年1月13日9時3分）。
    3.正修科技大學超微量研究科技中心檢驗報告一紙（報告編
      號：R00-0000-000，嗎啡陽性反應）。
四、論罪科刑
    (一)按海洛因係毒品危害防制條例第2條第2項第1款所明定之
      第一級毒品，禁止非法持有及施用。被告甲○○前因施用
      毒品，為本院95年度毒聲字第603號裁定觀察勒戒後，認
      有繼續施用毒品傾向，再經本院以95年度毒聲字第735號
      裁定令入戒治處所施以強制戒治，經強制戒治屆滿六個月
      以上，認無繼續執行強制戒治之必要，於96年7月9日釋放
      ，並經台灣台南地方法院檢察署檢察官於96年7月12日以
      96年度戒毒偵字第109號為不起訴處分確定，有台灣高等
      法院被告前案紀錄表在卷足憑，被告於強制戒治執行完畢
      後五年內再度施用毒品，應予追訴處罰。
    (二)核被告所為，係犯毒品危害防制條例第10條第1項之施用
      第一級毒品罪。被告於施用前持有海洛因之低度行為，應
      為施用之高度行為所吸收，不另論罪。審酌被告未因強制
      戒治處分與所犯施用毒品等罪所處徒刑之執行而革除施用
      毒品惡習，可見戒癮意志力薄弱。被告就犯罪事實(一)施用
      第一級毒品犯罪未被有偵查權之公務員或機關發覺前，主
      動向台南縣警察局新營分局鹽水分駐所員警自首坦承於96
      年11月3日施用第一級毒品犯行，進而接受裁判，有警訊
      筆錄載明可稽，故其就該次犯行應依刑法第62條前段自首
      之規定減輕其刑。復審酌被告施用毒品在性質上屬自我戕
      害身心健康之行為，對社會大眾尚不致造成重大危害，及
      其犯罪動機、手段、犯後坦承犯行之態度等一切情狀，爰
      分別量處如主文所示之刑，並定其應執行刑如主文所示。
五、據上論斷，應依刑事訴訟法第273條之1第1項、第299條第1
    項前段，毒品危害防制條例第10條第1項，刑法第11條前段
    、第62條前段、第51條第5款，判決如主文。
本案經檢察官莊立鈞到庭執行職務。
中    華    民    國    97    年    8    月    27    日
                  刑事第五庭    法  官  林逸梅
以上正本證明與原本無異。
如不服本判決應於收受本判決後10日內向本院提出上訴書狀，並
應敘述具體理由。如未敘述上訴理由者，應於上訴期間屆滿後20
日內向本院補提理由書狀（均須按他造當事人之人數附繕本）「
切勿逕送上級法院」。
                                書記官  郭純瑜
中    華    民    國    97    年    8     月    28    日
附錄本案論罪科刑法條：
毒品危害防制條例第十條第一項
施用第一級毒品者，處六月以上五年以下有期徒刑。


司法院資訊處製作；財團法人民間司法改革基金會備份。
